【裁判字號】    99,聲,373
【裁判日期】    990416
【裁判案由】    聲請撤銷羈押
【裁判全文】
臺灣雲林地方法院刑事裁定               99年度聲字第373號
聲  請  人
即  被  告  甲○○
上列聲請人即被告因違反槍砲彈藥刀械管制條例等案件（99年度
訴字第179 號），對於本院民國99年4 月2 日受命法官所為之羈
押處分不服，聲請撤銷羈押，本院合議庭裁定如下：
    主  文
聲請駁回。
    理  由
一、聲請意旨略以：法官諭知聲請人即被告甲○○有毒品、竊盜
    前科，在欠缺收入之情況下，為施用毒品，可能再犯竊盜犯
    行，惟刑事訴訟法第101 條之1 第1 項第5 款之規定，並沒
    有載明法官能用自由心證、自己的想法，來羈押被告。又被
    告均已坦承檢察官所起訴之犯罪事實，並沒有湮滅、偽造、
    變造證據及勾串共犯或證人之虞。再被告僅因一時糊塗犯竊
    盜罪，事後深感後悔，不會再犯，且經此次2 個月之羈押，
    已戒除毒品，不會再施用毒品，被告並有固定工作即在家務
    農，收入足以養家及負擔自己的開銷，故在沒有具體證據事
    實證明被告日後有反覆實施同一犯罪之虞，請准被告以繳納
    保證金替代羈押後，被告定會準時開庭、執行，為此聲請撤
    銷或變更原羈押處分等語。
二、按對於審判長、受命法官、受託法官或檢察官所為羈押之處
    分有不服者，受處分人得聲請其所屬法院撤銷或變更之，刑
    事訴訟法第416 條第1 項第1 款定有明文。
三、原裁定意旨略以：被告經訊問後，坦承竊盜及加重竊盜犯行
    ，復有卷內所附之相關證據在卷足佐，足認被告涉犯刑法第
    320 條第1 項竊盜罪及同法第321 條第1 項第4 款加重竊盜
    罪，犯罪嫌疑重大。被告於短時間涉犯多件竊盜犯行，前科
    累累，且自承有施用毒品之習慣，有事實足認有反覆實施竊
    盜之虞，有刑事訴訟法第101 條之1 第1 項第5 款之情形，
    且有羈押之必要，而於民國99年4 月2 日予以處分執行羈押
    在案。
四、經查：
  (一)按被告經法官訊問後，認為犯罪嫌疑重大，有事實足認為有
    反覆實施刑法第320 條、第321 條之竊盜罪之虞，而有羈押
    之必要者，得羈押之，刑事訴訟法第101 條之1 第1 項第5
    款定有明文。
  (二)經查，被告被訴8 件竊盜及加重竊盜犯行，業經被告坦承不
    諱，並有被害人之指述、通訊監察譯文、現場照片及贓物認
    領保管單等件可資佐證，是被告涉犯刑法第320 條竊盜罪及
    同法第321 條第1 項第4 款加重竊盜罪，犯罪嫌疑重大。又
    被告前有多次竊盜前科，並甫於98年8 月6 日因縮短刑期執
    行完畢，有臺灣高等法院被告前案紀錄表1 份在卷可按，其
    在出監後之98年9 月18日起至99年1 月13日止短短4 月間即
    為本案8 件竊盜犯行，且被告於法官訊問時供稱因近來工作
    收入不定，復需錢施用毒品，始為上開竊盜犯行，是被告如
    予以釋放，極有可能為了繼續施用毒品而再犯竊盜犯行，確
    有事實足認被告有反覆實施刑法第320 條、第321 條之竊盜
    罪之虞。再參以被告所竊取之物多為大貨車、發電機及挖土
    機等物，經濟價值極高，侵害他人財產法益，影響社會治安
    甚鉅，有羈押之必要，且無從以具保、責付或限制住居處分
    替代羈押之執行。故本院依法認定被告確具法定羈押原因，
    且有羈押之必要，並無不合，被告辯稱本件沒有具體證據事
    實證明被告日後有反覆實施同一犯罪之虞云云，洵屬無據，
    不足採信。至聲請人另稱其並無湮滅、偽造或變造證據及勾
    串共犯或證人之虞乙節，惟本件被告之羈押原因並未以被告
    有湮滅、偽造或變造證據及勾串共犯或證人之虞為理由而為
    羈押，是聲請人前開所指，尚有誤會。從而，本院認為被告
    所請撤銷受命法官之羈押處分為無理由，應予駁回。
五、爰依刑事訴訟法第416 條第4 項、第412 條，裁定如主文。
中    華    民    國    99    年    4     月    16    日
                  刑事第二庭    審判長法  官  陳定國
                                      法  官  曾鴻文
                                      法  官  周欣怡
以上正本證明與原本無異。
不得抗告。
                                      書記官  林惠鳳
中    華    民    國    99    年    4     月    16    日

司法院資訊處製作；財團法人民間司法改革基金會備份。
